臺灣高等法院刑事判決
110年度上訴字第995號
上  訴  人  
即  被  告  廖浩棠




選任辯護人  黃慧仙律師（法律扶助）
上列上訴人即被告因毒品危害防制條例案件，不服臺灣新北地方
法院109年度訴字第851號，中華民國110年1月11日第一審判決（
起訴案號：臺灣新北地方檢察署108年度偵字第34675號），提起
上訴，本院判決如下：
    主  文
上訴駁回。
    事  實
一、廖浩棠意圖營利，基於販賣第三級毒品硝甲西泮（Nimetaze
    pam ）、4-甲基甲基卡西酮（4-methylmethcathinone ）、
    第四級毒品硝西泮（Nitrazepam，起訴書漏載）以牟利之犯
    意，於民國108年10月30日下午7時50分許，以其所用之如附
    表二編號2 所示手機接連網際網路（以附表二編號1所示手
    機分享網路服務），使用通訊軟體LINE與歐泓鑫聯繫，約定
    ：以每包新臺幣（下同）500 元之價格，販賣含有第三級毒
    品成分之硝甲西泮、4-甲基甲基卡西酮、微量第四級毒品成
    分之硝西泮（起訴書漏載）之毒品咖啡包6 包（起訴書誤載
    為5包）予歐泓鑫，並相約於同日下午9時許、在新北市○○區
    ○○街00巷00號歐泓鑫住處樓下交易等情。廖浩棠即駕駛車號
    000－0000號自用小客車前往，於同日下午9時15分許，行經
    新北市新莊區中正路與明志路3 段路口前時，即因未開車燈
    而為警攔查，發現車門邊白色殘渣而帶返警局，經員警取得
    廖浩棠同意後進行搜索，在前開自用小客車內扣得如附表一
    、二所示之物，旋為警逮捕，未能前往完成交易而不遂。
二、案經新北市政府警察局新莊分局移送臺灣新北地方檢察署檢
    察官偵查起訴。 
    理  由
壹、證據能力之認定：
一、按被告以外之人於審判外之陳述，雖不符合刑事訴訟法第15
    9條之1至第159條之4之規定，而經當事人於審判程序同意作
    為證據，法院審酌該言詞陳述或書面陳述作成時之情況，認
    為適當者，亦得為證據，刑事訴訟法第159 條之5 第1項定
    有明文。查本判決以下援引之被告廖浩棠以外之人於審判外
    之言詞或書面陳述，雖屬傳聞證據，惟當事人及辯護人迄本
    件辯論終結前均表示同意作為證據方法而不予爭執，審酌上
    開證據資料製作時之情況，尚無違法不當及證明力明顯過低
    之瑕疵，與本案待證事實復具有相當關連性，以之作為證據
    應屬適當，依上開規定，認前揭證據資料均得為證據。
二、其餘資以認定本案犯罪事實之非供述證據（詳後述），亦查
    無違反法定程序取得之情形，依刑事訴訟法第158 條之4 反
    面規定，應具證據能力。
貳、實體部分：
一、認定事實所憑之證據及理由：訊據被告就於前揭時地持如附
    表二編號1、2之手機，與歐泓鑫約定以500 元之價格，販賣
    含有第三級毒品成分之硝甲西泮、4-甲基甲基卡西酮、微量
    第四級毒品成分之硝西泮（起訴書漏載）之毒品咖啡包6 包
    等，然攜帶咖啡包前往、未至現場時即為警查獲等事實，於
    本院調查、審理時均自白不諱，且：
　㈠核與歐泓鑫證述情節相符（偵卷第23至27頁、第165 至167 
    頁），並有新北市政府警察局新莊分局丹鳳所108 年10月30
    日警員職務報告、新北市政府警察局新莊分局109 年1 月15
    日新北警莊刑字第0000000000號函暨所附現場勘察報告及指
    紋、監視器、查獲現場、扣案物、通訊軟體LINE對話紀錄翻
    拍等照片附卷可查（偵卷第31頁、第33至36頁、第39頁、第
    41至45頁、第171至208頁、第57至81頁、第83至99頁）在卷
    可稽。
　㈡此外並有如附表一、二所示之物扣案可資相佐，而有有自願
    受搜索同意書、新北市政府警察局新莊分局搜索扣押筆錄及
    扣押物品目錄表（見偵字卷第29至30頁）附卷足參。扣案如
    附表一編號1、2所示之物，經送臺北榮民總醫院以氣相層析
    質譜儀鑑定，分別檢出如附表一編號1、2備註欄所示之毒品
    成分、數量乙節，有臺北榮民總醫院108年11月01日北榮毒
    鑑字第C0000000號毒品成分鑑定書㈡㈢、臺北榮民總醫院109 
    年4月28日北榮毒鑑字第C0000000-Q號毒品成分鑑定書㈠㈡、
    內政部警政署刑事警察局109年4月11日刑鑑字第0000000號
    鑑定書存卷可查（偵卷第155至157頁、第257至258頁、第25
    5至256 頁）。是依上開證人指述內容及卷附之各項文書、
    證物等補強證據已足資擔保被告於本院調查、審理中所為之
    上開任意性自白之真實性，按據刑事訴訟法第156之規定，
    自得據被告前開任意性自白及各該補強證據，採信被告任意
    、真實之自白。
　㈢按販賣毒品之行為，本無一定之公定價格，是其各次買賣之
    價格，當亦各有差異，而或隨供需雙方之資力、關係之深淺
    、需求之數量、貨源之充裕與否、販賣者對於資金之需求如
    何即殷切與否，以及政府查緝之態度，進而為各種不同之風
    險評估，而為機動性之調整，是其價格標準，自非一成不變
    ，且販賣者從各種「價差」或「量差」或係「純度（如摻入
    葡萄糖等物）」謀取利潤方式，或有差異，然其所圖利益之
    非法販賣行為目的，則屬相同，並無二致。因之，販賣利得
    ，除經行為人（被告）坦承，或帳冊價量至臻明確，確實難
    以究其原委（最高法院87年台上字第3164號判決意旨參照）
    。然按政府為杜絕毒品之氾濫，對於查緝施用及販賣毒品之
    工作，無不嚴加執行，販賣毒品罪又係重罪，設若無利可圖
    ，衡情一般持有毒品之人當無輕易將所持有之毒品轉讓他人
    而甘冒於再次向他人購買時，而有被查獲移送法辦之危險之
    理，職是之故，縱未確切查得販賣賺取之實際差價，但除別
    有事證，足認係按同一價格轉讓，確未牟利外，尚難執此即
    認非法販賣之事證有所不足，致知過坦承者難辭重典，飾詞
    否認者反得逞僥倖，而失情理之平。以本案而論，被告與交
    易對象，並非至親，彼此間亦無特殊情誼，茍無利得，絕無
    甘冒重典，以原價買賣第三、四級毒品或無償調借之理，且
    被告曾有毒品之前科紀錄，有本院被告前案紀錄表在卷可佐
    ，對於甲基安非他命價格昂貴，取得不易，毒品交易為政府
    檢警機關嚴予取締之犯罪，法律並就此懸有重典處罰等情，
    當知之甚稔，倘無從中賺取差價或投機貪圖小利，豈有甘冒
    重典依購入價格轉售或代購之理。況被告購入上開咖啡包之
    成本為每包260元，而欲以每包500元之價格販賣與歐泓鑫等
    情，此經被告於審理時供承在卷（訴字卷第146 頁），職是
    ，被告販賣毒品有營利之意圖，堪以認定。
　㈣綜上所述，本件事證明確，被告犯行洵堪認定，應予依法論
    科。
二、法律修正
  ㈠按行為後法律有變更者，適用行為時之法律，但行為後之法
    律有利於行為人者，適用最有利之法律，刑法第2 條第1 項
    定有明文。
  ㈡被告行為後，毒品危害防制條例第4條第3、4項、第9條第3項
    、第17條第2項規定，業於109年1月15日修正公布，並於同
    年7月15日生效施行，茲比較如下：
    1.修正前毒品危害防制條例第4條第3、4項規定為「製造、
      運輸、販賣第三級毒品者，處7年以上有期徒刑，得併科
      新臺幣7百萬元以下罰金」、「製造、運輸、販賣第四級
      毒品者，處5年以上12年以下有期徒刑，得併科新臺幣3百
      萬元以下罰金」，修正後則規定為，修正後規定：「製造
      、運輸、販賣第三級毒品者，處7年以上有期徒刑，得併
      科新臺幣1千萬元以下罰金」、「製造、運輸、販賣第四
      級毒品者，處5年以上12年以下有期徒刑，得併科新臺幣5
      百萬元以下罰金」；經比較新舊法結果，修正後毒品危害
      防制條例第4條第3、4項之販賣第三、四級毒品罪之構成
      要件雖未變更，然已提高罰金刑之法定刑，並無較有利於
      行為人之情形。
    2.修正前毒品危害防制條例第17條第2項規定為「犯第4條至
      第8條之罪於偵查及審判中均自白者，減輕其刑」，修正
      後則規定為「犯第4條至第8條之罪於偵查及歷次審判中均
      自白者，減輕其刑」，而本件被告迭於偵查及原審、本院
      審理時，就上開販賣第二級毒品犯行，均自白不諱，即不
      論適用修正前、後毒品危害防制條例第17條第2 項之規定
      ，均符合該減刑要件，新舊法處罰之輕重相同，對被告而
      言即無有利或不利之情形。
    3.增訂之毒品危害防制條例第9 條第3 項明定「犯前5 條之
      罪（包括同條例第4 條至第8 條之罪）而混合二種以上之
      毒品者，適用其中最高級別毒品之法定刑，並加重其刑至
      二分之一」，查扣案如附表一編號1、2所示毒品咖啡包同
      時檢出含第三級毒品「4-甲基甲基卡西酮」、「硝甲西泮
      」及第四級毒品「硝西泮（耐妥眠）」等成分乙節，有如
      附表一編號1、2 所示之鑑定書在卷可查，核屬混合二種
      以上且屬不同級別毒品之混和型毒品，依修法前之司法審
      判實務所持法律見解，係依想像競合犯從一重處斷，適用
      最高級別毒品所定之法定刑，惟依增訂之同條例第9條第3
      項規定，上開情形各應適用最高級別毒品之法定刑，並加
      重其刑至二分之一。是經比較新舊法結果，修正後之加重
      其刑規定顯較不利於被告。
    4.綜合上開比較新舊法之結果後，適用修正前之刑罰法律，
      對被告較為有利，自應就被告上開所為整體適用被告行為
      時即修正前毒品危害防制條例之相關規定。
三、論罪
　㈠按硝甲西泮（Nimetazepam）、4-甲基甲基卡西酮（4-methyl
    methcathinone）係毒品危害防制條例第2條第2項第3款所定
    之第三級毒品，硝西泮（Nitrazepam）係同條例第2條第2項
    第4款所列管之第四級毒品，未經許可，不得販賣持有。
　㈡核被告所為，係犯修正前毒品危害防制條例第4條第6項、第3
    項之販賣第三級毒品未遂罪（起訴書誤載為「販賣第二級毒
    品未遂罪」，業經檢察官於原審準備程序時更正）及同條例
    第4條第6項、第4項之販賣第四級毒品未遂罪。
　㈢被告以一販賣行為同時觸犯販賣第三、四級毒品未遂罪，為
    想像競合犯，應依刑法第55條規定，從一重之販賣第三級毒
    品未遂罪處斷。
　㈣另依毒品危害防制條例第11條第5 項規定，僅就持有第三級
    毒品純質淨重達20公克以上者，方有科處刑罰之規定，本案
    被告為上開販賣第三、四級毒品未遂犯行時，遭查扣之第三
    級毒品4-甲基甲基卡西酮之總純質淨重並未逾20公克，有如
    附表一備註欄所示之鑑定書在卷可查，是本案並無證據足以
    證明所持有之上開第三級毒品總純質淨重已達20公克以上，
    則被告持有上開第三級毒品之行為並無刑事處罰之規定，自
    無「為販賣之高度行為所吸收，不另論罪」之問題。
　㈤另公訴意旨就被告所犯販賣第四級毒品未遂部分雖漏未敘及
    ，惟此部分與被告上開有罪部分（販賣第三級毒品未遂）有
    裁判上一罪關係，且有前揭事證可佐，應為起訴效力所及，
    本院自得併予審理，併此敘明。
  ㈥刑之減輕：
    1.未遂：被告已著手為販賣第三、四級毒品犯罪行為之實行
      ，惟在尚未賣出之際為警查獲，故其販賣行為不能完成，
      為未遂犯，爰依刑法第25條第2項規定，按既遂犯之刑度
      減輕其刑。
    2.自白犯罪：被告迭於偵查、審理中自白犯罪，是依修正前
      毒品危害防制條例第17條第2項規定，遞減輕其刑。
    3.本件無自首之適用：
　　　⑴辯護人雖以：警方係因被告駕駛之車輛車前燈未亮而攔
        停，攔停後被告同意員警搜索，員警斯時僅搜得車門邊
        有毒品殘渣，然該「殘渣」並無證據可證確為毒品，員
        警當時並無可合理懷疑被告有販賣毒品之相關證據，本
        案係被告經帶返派出所後，主動告以員警車內前座中央
        扶手置物空間內有毒品咖啡後，再帶同員警至其車內起
        出本案查扣毒品，是被告應有自首減刑規定之適用云云
        。
　　　⑵然：
　　　　①按自首僅針對未發覺之罪，所謂發覺不以有偵查犯罪
          權之機關或人員確知其人犯罪無誤為必要，如有確切
          之根據得為合理之可疑，而對犯罪行為人發生嫌疑時
          ，則可謂為已發覺（最高法院72年台上字第641號判
          例意旨參照）。
　　　　②本件查獲員警李宜庭業已證稱：被告經員警攔查後，
          被告下車開車門之際，即可見車門邊均為毒品殘渣，
          當時有以毒品檢驗劑檢查過該粉末為毒品，但因毒品
          在車邊，無法集中送驗，所以當時沒有做扣押筆錄，
          也沒有逮捕被告；又攔停被告時有看到被告手機放在
          方向盤右前方，有手機架，當時手機畫面是導航，當
          時藥腳歐泓鑫一直問被告到哪裡了，因為被告手機畫
          面沒有鎖，對話紀錄就一直跳出來，有看到疑似的畫
          面，當時我們有問被告導航要去哪裡，被告當下沒告
          訴我們，他說要去朋友那邊；回到派出所後，被告才
          交付手機、寫勘察採證同意書，我們才檢視手機相關
          對話紀錄，看到「買6有嗎」我馬上就聯想到是關於
          毒品，再次詢問被告，被告這時才首度坦承當時在攔
          停現場一直傳訊息給他的人是歐泓鑫，是他要去交易
          毒品的對象，並告訴我們毒品放在車子某個位子，我
          們才找到毒品等語（訴字卷第132 至133 頁、第135 
          至137 頁），復被告亦坦承：係員警看到手機內對話
          紀錄後，始帶員警取出扣案毒品等語無訛（訴字卷第
          107 頁），堪認李宜庭證述之查獲過程為真。
　　　　③是員警於攔停被告之現場，已因被告手機不斷出現之
          對話訊息畫面等節，懷疑被告涉嫌販賣毒品，而詢問
          被告欲前往何處，然被告於當時並未供出實情，而係
          待員警在派出所內勘驗其手機對話紀錄後，被告始坦
          認，則員警係依前開事證而有相當證據足生合理懷疑
          被告涉犯販賣毒品給歐泓鑫，而非基於被告主動告知
          而查獲。至被告嗣雖主動帶同員警至車上扣得附表一
          所示毒品、坦認販賣第三、四級毒品未遂之犯行，揆
          諸前開說明，即與「未發覺」之自首要件不符，至多
          僅為就相關犯罪嫌疑部分之自白，尚難認合於自首之
          要件，要無刑法第62條前段有關自首減刑規定之適用
          。辯護人此部分主張，難以憑採。
    4.本件無修正前毒品危害防制條例第17條第1項規定減刑之
      適用：經函詢新北市政府警察局新莊分局、臺灣新北地方
      檢察署本案有無因被告供出毒品上游，因而查獲其他共犯
      或正犯乙情，經新北市政府警察局新莊分局於110年5月7
      日以新北警莊刑字第0000000000號函覆稱：被告僅供稱其
      毒品上游係綽號「阿國」之人，並無確切年籍資料，無法
      追查溯源等情，有該於上開函覆（見本院卷第105頁）、
      臺灣新北地方檢察署110年4月29日新北檢德福108偵34675
      字第0000000000號函（見本院卷第67頁）在卷可稽），是
      難認有因被告之供述而查獲其他正犯或共犯之情，故不得
      依修正前毒品危害防制條例第17條第1項規定減輕其刑。
    5.本件無刑法第59條規定減輕其刑
　　  ⑴按刑法第59條規定之酌量減輕其刑，必須犯罪另有特殊
        之原因與環境，在客觀上足以引起一般同情，認為即使
        予以宣告法定最低度刑，猶嫌過重者，始有其適用。此
        所謂法定最低度刑，固包括法定最低本刑，惟遇有其他
        法定減輕之事由者，則應係指適用其他法定減輕事由減
        輕其刑後之最低度刑而言。倘被告別有法定減輕事由者
        ，應先適用法定減輕事由減輕其刑後，猶認其犯罪之情
        狀顯可憫恕，即使科以該減輕後之最低度刑仍嫌過重者
        ，始得適用刑法第59條規定酌量減輕其刑（最高法院10
        0年度台上字第744號刑事判決意旨參照）。
　　  ⑵被告所犯販賣第三、四級毒品罪，其法定本刑為7年以上
        有期徒刑 、5年以上12年以下之罪，而被告經依毒品危
        害防制條例第17條第2項、刑法第25條第2項減輕其刑，
        業如前述；然本件於被告車內扣得附表一所示販毒之數
        量，顯已造成相當程度之社會危害，且被告經依上開規
        定減刑後，已無情輕法重之情形，在客觀上無足以引起
        一般人之同情而足堪憫恕之情狀，尚無刑法第59條酌減
        其刑之適用。
參、駁回上訴之理由：
一、原審經詳細調查及審理後，基於以上相同之認定，適用修正
    前毒品危害防制條例第4條第3、4項、第17條第2項為依據，
    並爰以行為人之責任為基礎，審酌被告前已因販賣第三級毒
    品未遂、轉讓偽藥案件，經臺灣臺北地方法院以108年度訴
    字第655號判決處有期徒刑2年、6月，經臺灣高等法院109年
    度上訴字第932號、最高法院109年度台上字第4395號判決均
    駁回上訴而確定（於本案未構成累犯），仍不思以正當方法
    賺取所需，並踏實自己人生，猶為圖己利，漠視國家杜絕毒
    品犯罪之禁令，再度著手販賣第三、四級毒品，其所為助長
    毒品流通，對社會所生危害程度非輕，自應予非難，惟念犯
    後已知坦承犯行，且積極帶同員警查獲本案毒品之態度，並
    兼衡其犯罪動機、目的、查獲毒品之種類及數量，未成功售
    出即為警查獲，暨自述教育程度為高中肄業、前以開UBER為
    業、月收入約5、6萬元，須扶養母親、女兒之家庭生活與經
    濟狀況（訴字卷第148頁）等一切情狀，量處有期徒刑2年2
    月之刑，另就沒收部分說明：⑴扣案如附表一編號1 、2 所
    示之物，均含有第三級毒品4-甲基甲基卡西酮、硝甲西泮及
    第四級毒品硝西泮（耐妥眠）成分，應依刑法第38條第1項
    規定宣告沒收，⑵扣案如附表二編號1 、2 所示手機均為被
    告所有，且係供本案與歐泓鑫聯繫販毒事宜之工具，業據被
    告於審理時坦承在卷（訴字卷第140 頁），是不問屬於犯罪
    行為人與否，均應依毒品危害防制條例第19條第1 項之規定
    宣告沒收，⑶至警方查獲被告時所扣得如附表一編號3 之愷
    他命14包，並非本案被告用以販賣之毒品，亦無證據證明與
    本案有關，起訴書認應予宣告沒收，容有誤會，爰不予宣告
    沒收，經核原審上開認事用法，均無違誤，量刑亦稱允恰。
二、被告上訴意旨固指稱：被告因車燈故障為警攔查，此時被告
    即主動告知施用毒品之犯行，並同意員警搜索車輛，再主動
    交出扣案毒品手機資訊供警方查辦，是員警於盤查之始並非
    係發現任何犯罪事實，縱攔查期間被告手機傳送簡訊亦屬一
    般「還有多久可到」、並未使用暗語，則警方該時尚無確切
    根據得以產生合理懷疑本件有販賣第三級毒品之犯行，故本
    件應得適用刑法第62條之規定予以減刑。並請審酌被告尚有
    年邁母親、中風哥哥需照顧，並主動交出毒品，再為斟酌刑
    法第57條之規定予以酌減云云。然：
　㈠刑法第62條所謂自首，祇以犯人在犯罪未發覺之前，向該管
    公務員申告犯罪事實，而受裁判為已足，並不以使用自首字
    樣為必要，然應使該管公務員知悉「犯罪事實」為必要。而
    本件查獲過程，係員警因被告駕駛車輛未開大燈，攔停被告
    之現場，察覺被告車上遺留殘渣、粉末，經員警懷疑持有毒
    品，而請被告同回警局，因於現場被告手機不斷出現之對話
    訊息畫面，而詢問被告欲前往何處，然被告於當時並未供出
    實情，而係待員警請被告提出手機，在派出所內勘驗其手機
    對話紀錄後，被告始坦認，則員警係依前開事證而有相當證
    據足生合理懷疑被告涉犯販賣毒品給歐泓鑫，而非基於被告
    主動告知而查獲等節，業如前述，則員警係於被告提出手機
    後，勘驗被告手機LINE中與「歐大鑫」對話紀錄出現「買6
    有嗎」、「約9點左右」、「新莊裕民街90巷」、及相關手
    機導航地址畫面後，併同前開疑似毒品殘渣情，即已察覺本
    件被告販賣毒品之犯罪人、事，此經證人李宜庭證述明確（
    見訴字卷第138頁），並有相關LINE對話擷圖在卷可稽（見
    毒偵字卷第79-85、93頁）。則被告就本件員警察覺犯罪事
    實前之助益行為係「同意提出之手機為警勘驗」，並無主動
    告以任何犯罪事實之人、事、時、地、物，實難認有何「主
    動告知犯罪事實」，而與自首之構成要件不合。至其後被告
    於員警詢問是否有販賣毒品、帶同員警搜索本件附表一所示
    之扣案毒品等物，僅係員警發覺犯罪事實後，帶同員警查緝
    本件犯罪之證據所在、及就本件犯罪為自白，核與自首無涉
    。故辯護人以：本件被告係於員警察覺被告施用毒品、或持
    有毒品犯行後主動交出手機，應為自首云云，尚有誤會。
　㈡按刑事審判旨在實現刑罰權之分配的正義，故法院對有罪被
    告之科刑，應符合罪刑相當之原則，使輕重得宜，罰當其罪
    ，以契合社會之法律感情，此所以刑法第57條明定科刑時應
    審酌一切情狀，尤應注意該條所列10款事項以為科刑輕重之
    標準，俾使法院就個案之量刑，能斟酌至當。至於量刑輕重
    ，係屬事實審法院得依職權自由裁量之事項，苟其量刑已以
    行為人之責任為基礎，並斟酌刑法第57條各款所列情狀，而
    未逾越法定刑度或有濫用權限情事，即不得任意指為違法（
    最高法院75年度台上字第7033號判例、103 年度台上字第36
    號判決意旨參照）。原審判決既於量刑時，已依上揭規定說
    明係審酌前揭各項情狀，分別說明刑法第59條、第57條之適
    用，而量處上開刑度，既未逾越法定刑度，又未濫用自由裁
    量之權限，原判決之量刑並無何不當而構成應撤銷之事由可
    言，且原審業已念其犯後已知坦承犯行，且積極帶同員警查
    獲本案毒品之態度，並審酌其家庭生活情形明確，則上訴意
    旨指稱原審量刑仍有上情未予審酌云云，難認足取。
　㈢據上，被告上訴意旨所指各節，均無理由，應予駁回。
據上論斷，應依刑事訴訟法第368條，判決如主文。
本案經檢察官蔡逸品偵查起訴，由檢察官柯怡如到庭執行公訴。
 
中　　華　　民　　國　　110 　年　　8 　　月　　10　　日
                  刑事第十二庭  審判長法　官  陳如玲
                                      法　官  蔡如惠
                                      法　官  郭惠玲
以上正本證明與原本無異。
如不服本判決，應於判決送達後20日內敘明上訴理由，向本院提
出上訴狀 (應附繕本) 。其未敘述上訴理由者，應於上訴期間屆
滿後20日內向本院補提理由書「切勿逕送上級法院」。
                                      書記官  賴尚君
中　　華　　民　　國　　110 　年　　8 　　月　　10　　日
附錄本案論罪科刑法條全文：
修正前毒品危害防制條例第4 條
製造、運輸、販賣第一級毒品者，處死刑或無期徒刑；處無期徒
刑者，得併科新臺幣二千萬元以下罰金。
製造、運輸、販賣第二級毒品者，處無期徒刑或七年以上有期徒
刑，得併科新臺幣一千萬元以下罰金。
製造、運輸、販賣第三級毒品者，處七年以上有期徒刑，得併科
新臺幣七百萬元以下罰金。
製造、運輸、販賣第四級毒品者，處五年以上十二年以下有期徒
刑，得併科新臺幣三百萬元以下罰金。
製造、運輸、販賣專供製造或施用毒品之器具者，處一年以上七
年以下有期徒刑，得併科新臺幣一百萬元以下罰金。
前五項之未遂犯罰之。

附表一（60包咖啡包，14包愷他命）
編號 名稱 數量 備註  1 黑色Aape字樣、猿人圖案、玫瑰金包裝袋、內含紫色粉末之咖啡包 34包 依臺北榮民總醫院108 年11月01日北榮毒鑑字第C0000000號毒品成分鑑定書㈡、內政部警政署刑事警察局109年4月11日刑鑑字第0000000000號鑑定書（偵字卷第155、第255頁），鑑驗結果： 1.驗前總毛重297.88公克（包裝總重約38.36公克），驗前總淨重約259.52公克。 2.隨機抽取編號A24 鑑定：經檢視內含紫色粉末，①淨重7.61公克，取0.98公克鑑定用罄，餘6.63公克。②檢出第三級毒品4-甲基甲基卡西酮、微量第三級毒品硝甲西泮及微量第四級毒品硝西泮（耐妥眠）等成分。③測得4-甲基甲基卡西酮純度約1 % 。 3.依據抽測純度值，推估編號A1至A34 均含4-甲基甲基卡西酮之驗前總純質淨重2.59公克。  2 黑色小惡魔圖案、DIABLO字樣、放射狀彩色包裝袋、內含淡黃色粉末之咖啡包 26包 依臺北榮民總醫院108年11月01日北榮毒鑑字第C0000000號毒品成分鑑定書㈢、內政部警政署刑事警察局109年4月11日刑鑑字第0000000000號鑑定書（偵字卷第155頁、第255至256頁），鑑驗結果： 1.驗前總毛重238.68 公克（包裝總重約23.80公克），驗前總淨重約214.88公克。 2.隨機抽取編號B4鑑定：經檢視內含淡黃色粉末。①淨重8.17公克，取0.85公克鑑定用罄，餘7.32公克。②檢出第三級毒品4-甲基甲基卡西酮、微量第三級毒品硝甲西泮及微量第四級毒品硝西泮（耐妥眠）等成分。另檢出非毒品成分：Clozapine。③測得4-甲基甲基卡西酮純度約1 % 。 3.依據抽測純度值，推估編號B1至B26 均含4-甲基甲基卡西酮之驗前總純質淨重2.14公克。  3 第三級毒品愷他命 14包 依臺北榮民總醫院109年4月28日北榮毒鑑字第C0000000-Q號毒品成分鑑定書㈠㈡鑑定書（偵字卷第257至258頁），鑑驗結果： 1.檢體編號：C0000000-0（白色或透明晶體12包）毛重：20.8260 公克（含12個塑膠袋及24張標籤重）、淨重：17.4720 公克，取樣量：0.0636公克、驗餘量：17.4084 公克。鑑驗愷他命（Ketamine）成分純度：77.2 %，純質淨重：13.4884 公克 2.檢體編號：C0000000-0（米白色晶體1 包）毛重：1.3303公克（含1 個塑膠袋及2 張標籤重）、淨重：1.0312公克。取樣量：0.0316公克、驗餘量：0.9996公克。鑑驗愷他命（Ketamine）成分純度：75.1 %，純質淨重：0.7744公克 3.檢體編號：C0000000-0（白色粉末1 包）毛重：0.8262公克（含1 個塑膠袋及2 張標籤重）、淨重：0.5581公克。取樣量：0.0294公克、驗餘量：0.5287公克。鑑驗愷他命（Ketamine）成分純度：69.2%，純質淨重：0.3862公克。 4.愷他命總純質淨重：14.649公克。 

附表二
編號 名稱 數量 備註  1 手機 1 支 IMEI碼：000000000000000 號（搭配門號+00000000000SIM 卡使用）  2 手機 1 支 IMEI碼：000000000000000 號（搭配門號0000000000號SIM卡使用）